【裁判字號】    99,訴,540
【裁判日期】    990630
【裁判案由】    毒品危害防制條例
【裁判全文】
臺灣高雄地方法院刑事判決               99年度訴字第540號
公  訴  人  臺灣高雄地方法院檢察署檢察官
被      告  甲○○
上列被告因違反毒品危害防制條例案件，經檢察官提起公訴（98
年度毒偵字第7176號），被告於本院準備程序中為有罪之陳述，
經合議庭裁定由受命法官依簡式審判程序審理，並判決如下：
    主  文
甲○○犯施用第一級毒品罪，累犯，處有期徒刑捌月；又犯持有
第一級毒品罪，累犯，處有期徒刑肆月。扣案第一級毒品海洛因
壹包（驗前淨重零點零陸零公克，驗後淨重零點零伍零公克），
及其包裝袋壹個，均沒收銷燬之。應執行有期徒刑拾月。扣案第
一級毒品海洛因壹包（驗前淨重零點零陸零公克，驗後淨重零點
零伍零公克），及其包裝袋壹個，均沒收銷燬之
    事  實
一、甲○○前因違反肅清煙毒條例等案件，經臺灣高等法院高雄
    分院以81年度上訴字第1286號判決各判處有期徒刑12年、4
    年3 月，應執行刑有期徒刑15年確定，於民國88年10月14日
    因縮短刑期假釋出監，嗣因案遭撤銷假釋，執行殘刑，並經
    臺灣高等法院高雄分院以96年度聲減字第41號裁定減刑及定
    應執行刑13年後，於96年7 月16日執行完畢。復因施用毒品
    案件，經本院裁定送觀察、勒戒後，認無繼續施用毒品之傾
    向，於97年6 月13日釋放，經臺灣高雄地方法院檢察署檢察
    官以97年度毒偵字第3678號為不起訴處分確定。
二、詎仍未戒絕毒癮，復基於施用第一級毒品海洛因之犯意，於
    98年11月10日中午某時，先在高雄市鹽埕區愛河邊公園某處
    公廁內，以針筒注射方式施用第一級毒品海洛因1 次。
三、又於同日下午15時許，在高雄市鼓山區○○○路元亨寺附近
    ，以新台幣500 元之代價，向綽號「阿雄」之男子購買第一
    級毒品海洛因1 包後而持有之，隨即於同日下午15時30分許
    ，在高雄市鼓山區○○○路131 巷口，因形跡可疑為警攔檢
    盤查，當場扣得第一級毒品海洛因1 包（驗前淨重0.060 公
    克，驗後淨重0. 050公克），經採集其尿液送驗後，結果呈
    嗎啡、可待因陽性反應，始悉上情。
四、案經高雄市政府警察局新興分局報請臺灣高雄地方法院檢察
    署檢察官偵查起訴。
    理  由
一、按被告甲○○上揭所為，分別係犯毒品危害防制條例第10條
    第1 項施用第一級毒品罪、第11條第1 項持有第一級毒品罪
    ，均係死刑、無期徒刑、最輕本刑為3 年以上有期徒刑以外
    之罪，其於準備程序就前揭被訴事實均為有罪之陳述，經依
    法告知簡式審判程序之旨，並聽取當事人之意見後，本院認
    無不得或不宜改依簡式審判程序進行之情形，爰依刑事訴訟
    法第273 條之1 第1 項規定，裁定本件由受命法官獨任進行
    簡式審判程序，合先敘明。
二、上揭事實，業據被告甲○○於本院審理中坦承不諱（本院卷
    第107 、110 至111 頁），而被告於上揭時、地為警查獲時
    所採集之尿液，經送請高雄市立凱旋醫院檢驗結果確呈嗎啡
    、可待因陽性反應，亦有該院98年12月1 日編號A00000000
    號濫用藥物尿液檢驗報告（偵卷第5 頁）在卷可稽。另扣案
    之白色粉末，經送請高雄市立凱旋醫院檢驗結果，確屬第一
    級毒品海洛因，亦有該院98年11月21日高市凱醫驗字第1170
    2 號濫用藥物成品檢驗鑑定書（99審訴17卷第31頁）在卷可
    按。此外復有高雄市政府警察局新興分局自強路派出所搜索
    及扣押筆錄、扣押物品目錄表、姓名及代碼對照表（警卷第
    10至15頁）、查獲照片3 幀（警卷第21頁），可資佐證。是
    被告之自白均核與事實相符，本案事證明確，被告上開分別
    施用及持有第一級毒品海洛因之犯行，均堪以認定，應依法
    論科。
三、按海洛因為毒品危害防制條例第2 條第2 項第1 款所規定之
    第一級毒品，不得持有、施用。觀察、勒戒或強制戒治執行
    完畢釋放後，5 年內再犯第10條之罪者，應依一般刑事訴訟
    程序予以起訴論罪科刑，此觀諸毒品危害防制條例第23條第
    第2 項規定自明。被告曾有如事實欄一所示之觀察、勒戒及
    徒刑執行前科，有臺灣高等法院被告前案紀錄表及台灣高等
    法院在監在押全國紀錄表在卷可佐，其於觀察、勒戒及徒刑
    執行完畢釋放後5 年內，再犯本件施用第一級毒品海洛因案
    件，依前述規定，自應依法起訴論罪科刑。
四、核被告就事實欄二部分所為，係犯毒品危害防制條例第10條
    第1 項之施用第一級毒品罪。被告此部分持有第一級毒品海
    洛因，進而施用之，其持有之低度行為為施用之高度行為所
    吸收，不另論罪；而被告就事實欄三部分所為，係犯毒品危
    害防制條例第11條第1 項之持有第一級毒品罪。公訴意旨雖
    漏未論及被告另行起意持有第一級毒品罪，惟其既於犯罪事
    實欄中就該部分犯行有所述及，且於本院99年4 月7 日準備
    程序時就持有第一級毒品之起迄時間加以補充，應為起訴效
    力所及，本院自得併予審究，附此敘明。被告曾有如事實欄
    一所示之前科紀錄，此有上開前案紀錄表在卷可參，其於有
    期徒刑執行完畢後5 年內，故意再犯上揭有期徒刑以上之罪
    ，均為累犯，應均依刑法第47條第1 項規定加重其刑。被告
    上揭2 行為，犯意個別，行為互殊，應予分論併罰。爰審酌
    被告前因施用毒品等案件經前揭觀察、勒戒及判處徒刑執行
    完畢後，再犯本件施用毒品犯行，顯見其仍未能戒除毒癮，
    且戒毒之意念非堅，惟念及被告於本案審理期間已坦承全部
    犯行，態度良好，且施用毒品行為，乃屬對其自身健康之戕
    害行為及其犯罪動機、目的、手段等一切情狀，分別量處如
    主文所示之刑，並定應執行刑如主文所示，以資懲儆。又扣
    案之白色粉末1 包，經送驗結果，呈海洛因陽性反應，有高
    雄市立凱旋醫院98年11月21日高市凱醫驗字第11702 號濫用
    藥物成品檢驗鑑定書（99審訴17卷第31頁）在卷可稽，及該
    包裝袋含有極微量第一級毒品海洛因殘留而難以完全析離，
    應全部視為毒品，均應依毒品危害防制條例第18條第1 項前
    段規定，不論屬於犯人與否，宣告沒收銷燬之。
據上論斷，應依刑事訴訟法第273 條之1 第1 項、第299 條第1
項前段，毒品危害防制條例第10條第1 項、第11條第1 項、第18
條第1 項前段，刑法第11條、第47條第1 項、第51條第1 項第5
款，判決如主文。
本案經檢察官魏豪勇到庭執行職務。
中    華    民    國    99    年    6     月    30    日
                    刑事第六庭  法  官  曾仁勇
以上正本證明與原本無異。
如不服本判決應於收受本判決後10日內向本院提出上訴書狀，並
應敘述具體理由，如未敘述上訴理由者，應於上訴期間屆滿後20
日內補提理由書狀於本院（均須按他造當事人之人數附繕本）「
切勿逕送上級法院」。
中    華    民    國    99    年     6    月    30    日
                                書記官  王紀芸
附錄本件論罪科刑之法條：
毒品危害防制條例第10條第1項
施用第一級毒品者，處6 月以上5 年以下有期徒刑。
毒品危害防制條例第11條第1項
持有第一級毒品者，處3 年以下有期徒刑、拘役或新臺幣5 萬元
以下罰金。

司法院資訊處製作；財團法人民間司法改革基金會備份。
